臺灣高等法院刑事判決　　　　　　　　94年度上易字第1202號
　　上　訴　人　臺灣臺北地方法院檢察署檢察官
　　被　　　告　甲○○
上列上訴人因被告違反毒品危害防制條例案件，不服臺灣臺北地
方法院94年度易字第568號，中華民國94年6月30日第一審判決（
起訴案號：臺灣臺北地方法院檢察署94年度毒偵字第1006號；移
送本院併辦案號：臺灣臺北地方法院檢察署94年度毒偵字第1702
號），提起上訴，本院判決如下：
    主  文
原判決撤銷。
甲○○連續施用第二級毒品，累犯，處有期徒刑壹年。
    事  實
一、甲○○曾於民國（下同）88年11月間，因施用第二級毒品而
    犯違反毒品危害防制條例案件，由臺灣臺北地方法院以88年
    度毒聲字第2791號裁定送觀察勒戒，因認無繼續施用毒品傾
    向，由臺北地檢署檢察官於88年11月30日以該署88年毒偵字
    第95號為不起訴處分；又於89年5月間，因施用第二級毒品
    而犯違反毒品危害防制條例案件，經臺灣臺北地方法院以89
    年度毒聲字第1280號裁定送觀察勒戒，因有繼續施用毒品傾
    向，而由臺北地檢署檢察官聲請對其施以強制戒治並起訴，
    經臺灣臺北地方法院以89年度毒聲字第1700號裁定令被告入
    戒治處所施以強制戒治1年（嗣經裁定停止戒治，付保護管
    束，惟因其於保護管束期間，再犯施用毒品案件，乃由臺灣
    臺北地方法院裁定撤銷停止戒治，令入戒治處所施以強制戒
    治），並由臺灣臺北地方法院於89年11月間以89年度店簡字
    第501號判決判處有期徒刑4月，判決確定後由檢察官簽發執
    行指揮書發監執行，於上開強制戒治執行完畢翌日（即90年
    11 月13日）起接續執行，於91年3月12日執行完畢；另於90
    年10月間，因其於上開保護管束期間，復施用第二級毒品而
    犯違反毒品危害防制條例案件，由臺灣臺北地方法院以90年
    度簡字第3307號判決判處有期徒刑5月，判決確定後由檢察
    官簽發執行指揮書發監執行，於上開案件執行完畢翌日（即
    91 年3月13日）起接續執行，依執行指揮書之記載，本應於
    91 年8月12日執行完畢，嗣於91年8月8日縮短刑期執行完畢
    ；復於92年7月間，因施用第二級毒品而犯違反毒品危害防
    制條例案件，由臺北地檢署檢察官聲請對其施以強制戒治並
    起訴，經臺灣臺北地方法院以92年度毒聲字第970號裁定送
    強制戒治（於92年7月18日起送強制戒治，嗣因毒品危害防
    制條例於93年1月9日修正生效施行，由檢察官於93年1月9日
    逕將其釋放，並隨即接續執行後述9月有期徒刑），並以92
    年度易字第1036號判決判處有期徒刑9月，判決確定後由檢
    察官簽發執行指揮書發監執行，於93年10月8日執行完畢。
二、詎甲○○猶不知悔改，明知安非他命為毒品危害防制條例第
    2條第2項第2款所規定之第二級毒品，不得擅自施用，竟仍
    於前開有期徒刑執行完畢釋放後5年內，基於施用第二級毒
    品安非他命之概括犯意，連續為下列犯罪行為：
（一）於94年1月1日，在其位於臺北縣新店市○○街25號3樓之
      住處，施用安非他命一次。嗣於同日16時30分許，甲○○
      適與陳星同一同行經臺北縣中和市○○路86號前，為警臨
      檢並查獲陳星同之背包內藏有由陳星同所持有之毒品，而
      接受調查，經警採集其尿液送驗，發現呈安非他命陽性反
      應，而知甲○○有上開施用安非他命之行為。
（二）復於94年2月3日上午11時55分為警採尿回溯前96小時內某
      時，在不詳處所，施用第二級毒品安非他命，嗣於同日上
      午10時10分，為警持搜索票前往臺北縣新店市○○街25號
      3樓住處搜索查獲。
三、案經臺北市政府警察局中山分局移送臺灣板橋地方法院檢察
    署，呈請臺灣高等法院檢察署檢察長令轉臺灣臺北地方法院
    檢察署檢察官偵查起訴及臺北縣政府警察局永和分局移送併
    辦。
    理  由
一、上揭犯罪事實，業據被告甲○○於本院審理時坦承不諱（見
    本院94年8月22日審判程序筆錄），且其二次為警查獲後所
    採之尿液，經警分送臺灣尖端生技醫藥股份有限公司、臺灣
    檢驗科技股份有限公司以酵素免疫分析法初步檢驗及氣相層
    析質譜儀法確認檢驗，確實均呈現安非他命、甲基安非他命
    陽性反應之事實，有上開二公司出具之濫用藥物檢驗報告各
    一紙附卷足憑（板橋地檢署94年核退毒偵字第309號卷第5頁
    、台北地檢署94年毒偵字第1702號卷第15頁參照），依此補
    強證據，足徵被告上開自白確與事實相符，其確有為前述施
    用安非他命之犯行，本件事證明確，被告之犯行堪以認定，
    應依法論科。
二、查安非他命為毒品危害防制條例第2條第2項第2款所規定之
    第二級毒品，不得擅自施用，核被告施用安非他命之行為，
    係犯毒品危害防制條例第10條第2項之施用第二級毒品罪。
    其二次施用行為前後持有第二級毒品安非他命之低度行為，
    分別為其施用之高度行為所吸收，均不另論罪。另被告二次
    施用第二級毒品安非他命之行為，均時間緊接，方法相同，
    觸犯構成要件相同之罪名，顯係基於概括犯意反覆為之，應
    依連續犯之規定論以一罪，並依法加重其刑。又被告有事實
    欄第一項所載之前科紀錄，有被告所犯各該案件之判決書、
    裁定書、不起訴處分書及執行指揮書、本院前案紀錄表附卷
    可稽，其於有期徒刑之執行完畢後，5年以內再犯本件有期
    徒刑以上之罪，為累犯，應依法遞加重其刑。
三、被告前述事實欄第二項編號（二）之犯行，檢察官雖未及於
    起訴事實內載明，惟經併案審理，且與被告原被訴施用第二
    級毒品罪間有連續犯之裁判上一罪關係，仍為起訴效力所及
    ，本院自應併予審究，附此敘明。
四、原審以被告罪證明確予以論罪科刑，固非無見。惟查事實欄
    第二項編號（二）之犯行，與起訴部分有連續犯關係，屬裁
    判上之一罪，為起訴效力所及，原審未及一併審究，自有未
    合。檢察官上訴執此指摘原判決不當，為有理由，應由本院
    將原判決予以撤銷改判。爰審酌被告於毒品危害防制條例公
    布生效後二度由法院裁定送觀察勒戒，並二度由法院裁定送
    強制戒治，均如前述，顯見其未因前所受觀察勒戒及強制戒
    治之處分而決心改過及其智識程度、品行、犯後尚能坦承犯
    行、態度良好等一切情狀，量處如主文第二項所示之刑，以
    資懲儆。
據上論斷，應依刑事訴訟法第369條第1項前段、第364條、第299
條第1項前段，毒品危害防制條例第10條第2項，刑法第11條前段
、第56條、第47條，判決如主文。
本案經檢察官沈明彥到庭執行職務。
中　　華　　民　　國　　94　　年　　9 　　月　　21　　日
　　　　　　　　　刑事第十一庭審判長法　官　陳祐輔
　　　　　　　　　　　　　　　　　  法　官　江國華
　　　　　　　　　　　　　　　　　  法　官　楊炳禎
以上正本證明與原本無異。
不得上訴。
                                    書記官  廖素花
中　　華　　民　　國　　94　　年　　9 　　月　　21　　日
附錄：本案論罪科刑法條全文
毒品危害防制條例第十條第二項：
施用第二級毒品者，處三年以下有期徒刑。
